【裁判字號】    92,交聲,1202
【裁判日期】    921219
【裁判案由】    聲明異議
【裁判全文】
臺灣臺中地方法院交通事件裁定                  九十二年度交聲字第一二二號
    原處分機關  交通部公路總局台中區監理所
    異議人即
    受處分人    甲○○
右列受處分人因違反道路交通管理處罰條例案件，對於交通部公路總局台中區監理所
九十二年十一月六日所為之裁決（中監違字第裁六○─ＧＣ0000000號裁決書
），聲明異議，本院裁定如左：
    主  文
異議駁回。
    理  由
一、原處分機關略以：本案係台中市警察局第二分局舉發受處分人甲○○駕駛車號Ｍ
    Ｒ８─４５３號重型機車，於九十二年九月十二日十五時三十五分許，在自由路
    、公園路路口處，因「１、酒後駕車拒測；２、未帶駕照」違規，受處分人未於
    應到案日期前提出申訴，於九十二年十一月六日到案，該所遂於九十二年十一月
    六日以中監違字第裁六○─ＧＣ0000000號裁決書，裁處罰鍰新台幣六萬
    六百元，並吊銷駕駛執照三年，逾期則依裁決書處罰主文規定裁處，於法並無不
    合等語。
二、本件異議人即受處分人甲○○則以：本人於九十二年九月十二日下午十五時三十
    分左右行車至台中市○○路與公園路口時，遇員警攔檢要求酒測，由於係臨時出
    門當中朋友來約，故未帶證件，員警要求酒測當時，本人僅是拜託先漱口一下，
    喝瓶礦泉水後再接受酒測而已，其員警即很不耐煩，並對本人訓斥說不要在那邊
    拖時間，當我再一次要求上述事情時，便說我拒絕酒測，並馬上開一張拒絕酒測
    及未帶駕照之罰單，事實上本人並未拒絕酒測，僅是要求先喝瓶水，僅因此而已
    就開拒絕酒測之罰單，本人實在不服，爰聲明異議云云。
三、按汽車駕駛人，駕駛車輛未隨身攜帶駕駛執照者，處新臺幣三百元以上六百元以
    下罰鍰；汽車駕駛人拒絕接受酒精濃度測試之檢定者，處新臺幣六萬元罰鍰，並
    吊銷其駕駛執照三年內不得考領，道路交通管理處罰條例第二十五條第三款、第
    三十五條第三項及第六十七條第二項定有明文，復依違反道路交通管理事件統一
    裁罰標準表規定，逾期者，處罰鍰新台幣六萬六百元整，並吊銷駕駛執照三年。
    又警察人員於依客觀、合理判斷易生危害之處所、交通工具、公共場所，在有相
    當理由足認其行為即將發生危害情狀下，對人實施臨檢而未逾必要程度，乃適用
    警察勤務條例第十一條第三款之合法行為，並非無法律上之依據，釋字第五三五
    號解釋已有明白揭示。經查：本件受處分人甲○○駕駛車號ＭＲ８─４５３號重
    型機車，於九十二年九月十二日十五時三十五分許，在自由路、公園路路口處，
    為台中市警察局第二分局舉發因「１、酒後駕車拒測；２、未帶駕照」違規，並
    掣開中市警交字第ＧＣ0000000號舉發通知單等情，業據證人即本件舉發
    員警陳健生到庭證述：「當天我支援育才派出所勤務，當時違規人未遵守二段式
    左轉，我當時攔了二、三部，違規人乘我們處理其他違規車輛時就企圖逃逸，後
    來我們就過來發現違規人有酒味，就依規定要酒測，當時因為現場沒有攜帶酒測
    機，我們請分局人員送酒測機過來後，違規人有問是否可以不要測，我們有告訴
    他做酒測及不做酒測之結果，違規人說不測，我們就填拒測」等語（見本院九十
    二年十二月三日庭訊筆錄），是依證人所述，異議人拒絕酒測違規之事實已經明
    確，此外，異議人對於「未帶駕照」違規部分並不爭執。從而原處分機關依首揭
    規定裁處受處分人即異議人劉明龍罰鍰新台幣六萬六百元整，並吊銷駕駛執照，
    且三年內不得考領駕駛執照，並無不當。本件異議為無理由，應予駁回。
四、據上論斷，應依道路交通管理處罰條例第八十七條第二項、道路交通案件處理辦
    法第十九條，裁定如主文。
中      華      民      國    九十二    年    十二      月    十九      日
                                        臺灣臺中地方法院交通法庭
                                            法  官  王  靜  秋
右正本證明與原本無異。
如不服本裁定應於送達後五日內向本院提出抗告狀。
                                            書記官
中      華      民      國    九十二    年   十二       月   十九       日


司法院資訊處製作；財團法人民間司法改革基金會備份。
